【裁判字號】    90,上易,811
【裁判日期】    900430
【裁判案由】    毒品危害防制條例
【裁判全文】
臺灣高等法院臺中分院刑事判決                  民國九十年度上易字第八一一號
    上  訴  人  台灣台中地方法院檢察署檢察官
    被      告  乙○○
右上訴人因被告違反毒品危害防制條例案件，不服臺灣台中地方法院九十年二月廿六
日第一審判決（民國八十九年度易字第四○五四號，起訴案號：臺灣台中地方法院檢
察署民國八十九年度毒偵字第六九七五號併辦案號：九十年度毒偵字第一三二七號)
提起上訴，本院判決如左：
    主      文
原判決撤銷。
乙○○連續施用第二級毒品，累犯，處有期徒刑捌月。
    事      實
一、乙○○前於民國（下同）八十二、八十五年間，有違反麻醉藥品管理條例案件二
    次（八十二年、八十五年）及肅清煙毒條例案件一次（八十二年間），分別經臺
    灣臺中地方法院判處有期徒刑四月、六月、三年一月確定，嗣經合併執行，於八
    十七年五月十日執行完畢（前經假釋交付保護管束，再撤銷假釋，執行剩餘刑期
    後再假釋，嗣假釋期滿），仍不知悔改。其復於八十八年間因施用毒品案件，經
    台灣台中地方法院檢察署檢察官聲請臺灣臺中地方法院裁定送觀察、勒戒後，
    認無繼續施用毒品之傾向，由台灣台中地方法院檢察署檢察官於八十八年十一月
    二十九日，以八十八年度毒偵字第二○一五號為不起訴處分確定。復又再犯施用
    毒品案件，經以八十九年度毒聲字第一八九八號裁定送勒戒處所觀察、勒戒後，
    認無繼續施用毒品之傾向，由台灣台中地方法院檢察署檢察官於八十九年五月十
    九日，以八十九年度毒偵緝字第二六一號為不起訴處分確定。詎其猶不知悛悔，
    復另行起意，於八十九年八月十五日某時，在其台中縣大安鄉○○路一六六巷二
    六號住處，將安非他命置於玻璃管內，下面用火加熱，使產生氣體之方式，施用
    第二級毒品甲基安非他命乙次。嗣於同年八月十七日下午八時三十分許，為警持
    搜索票至前開住所搜索，採其尿液送鑑定結果呈甲基安非他命陽性反應，始知上
    情。
二、案經台中市警察局第五分局報請臺灣臺中地方法院檢察署檢察官偵查，於八十九
    年十一月廿一日起訴後，不知悔改，復基於概括之犯意，於九十年一月廿七日在
    其上開住處再施用安非他命一次，為警查獲，送請併案審理。
    理      由
一、右揭犯罪事實業據被告乙○○坦承不諱，又其先後二次經警採集之尿液，送檢驗
    結果，均呈甲基安非他命陽性反應，有台中市衛生局及台中縣衛生局煙毒尿液檢
    驗成績書各乙紙，在卷可憑（偵查卷第十五頁、毒偵卷十四頁）。足證被告之自
    白確與事實相符。再被告於八十八年間，因施用毒品案件，經臺灣臺中地方法院
    院以八十八年度毒聲字第六五八三號裁定送觀察、勒戒，認無繼續施用毒品之傾
    向後，由台灣台中地方法院檢察署檢察官於八十八年十一月二十九日，以八十八
    年度毒偵字第二○一五號不起訴處分確定。嗣又因施用毒品，經臺灣臺中地方法
    院裁定送台灣看守所附設毒品勒戒所觀察、勒戒（八十九年度毒聲字第一八九八
    號），認無繼續施用毒品之傾向後，再由台灣台中地方法院檢察署檢察官於八十
    九年五月十九日，以八十九年度毒偵緝字第二六一號為不起訴處分確定等情，亦
    有台灣台中地方法院檢察署刑案資料查註紀錄表、臺灣高等法院被告全國前案紀
    錄表各乙份，及台灣台中地方法院檢察署檢察官八十八年度毒偵字第二○一五
    號、八十九年度毒偵緝字第二六一號不起訴處分書二紙在卷可稽（偵查卷第二十
    三、二十四頁）。綜上所述，本案事證明確，被告犯行堪以認定。
二、核被告所為，係犯毒品危害防制條例第十條第二項之施用第二級毒品罪。先後二
    次施用第二級毒品，其犯罪構成要件相同，顯係基於概括之犯意反覆所為，應依
    連續犯論以一罪，並加重其刑，又其第二次於九十年一月廿七日施用毒品，雖未
    經起訴，但與已起訴成罪部分有連續犯之裁判上一罪關係，本院自得併予審理。
    被告持有第二級毒品之低度行為，應為施用之高度行為所吸收，不另論罪。查被
    告前於八十二、八十五年間，有違反麻醉藥品管理條例案件二次（八十二年、八
    十五年）及肅清煙毒條例案件一次（八十二年間），分別經臺灣臺中地方法院判
    處有期徒刑四月、六月、三年一月確定，嗣經合併執行，於八十七年五月十日執
    行完畢之事實，有臺灣台中地方法院檢察署刑案資料查註紀錄表、臺灣高等法院
    被告全國前案紀錄表各乙份，在卷可按，其於刑之執行完畢後，五年內再犯本件
    有期徒刑以上之罪，為累犯，應依刑法第四十七條規定遞加重其刑。原審予被告
    論科，固非無見，惟對於被告復於九十年一月廿七日再次施用第二級毒品，有連
    續犯一罪關係之部分未及併予論科，尚有未洽，檢察官上訴意旨以此指摘原判決
    不當，為有理由，應由本院予以撤銷改判，爰審酌被告前已有三次施用毒品犯罪
    紀錄，其經二次觀察勒戒後，猶再犯本案之罪，足見不知悔改，及其犯罪之動機
    、犯後尚能坦承等一切情狀，量處如主文第二項所示之刑，以資懲儆。
三、據上論斷，應依刑事訴訟法第三百六十九條第一項前段、第三百六十四條、第二
    百九十九條第一項前段，毒品危害防制條例第十條第二項、第二十條第三項、刑
    法第十一條前段、第五十六條、第四十七條，判決如主文。
本案經檢察官甲○○到庭執行職務。
中      華      民      國    九十      年      四      月     三十     日
                              臺灣高等法院臺中分院刑事第二庭
                                    審判長法  官  羅  禮  政
                                          法  官  蔡  聰  明
                                          法  官  陳  欣  安
右正本證明與原本無異。
不得上訴。
                                          書記官  陳  秀  真
中      華      民      國    九十    年      五     月    一          日
                                                         Ａ


司法院資訊處製作；財團法人民間司法改革基金會備份。
